# 转让子公司股权

提问人：duyitao2006 时间：2011-09-10 23:46:10
公司拥有子公司A的51%的股份，长期股权投资账面价是 100 万元，目前子公司A的净资产为 200 万，评估价 300 万，现计划将所有股份按评估价 300 万元出售投资B，请问我公司如何作将A公司股份作价投资于B的账务处理？同一控制下的处理与非同一控制下的处理又有什么不同吗？

回答人：chenyiwei
请把相关交易背景说得更详细一些，尤其是：你公司是否分别都可以控制A、B？

回答人：chenyiwei
回复 duyitao2006 的帖子
如果原先你公司与B之间不存在投资和控制关系，现在以子公司A的 51 ％股权对B投资，投资后持有B公司 60 ％股权，并据此对B公司形成控制，则属于同一控制下合并，应以取得B公司 60 ％股权对应的B公司净资产帐面价值作为确认长期股权投资的基础，不确认损益。差额调整资本公积。

回答人：chenyiwei
回复 zoujiecpa 的帖子
假设持有A的股权比例为 40 ％，其他条件不变，则以持有A的 40 ％股权（一般理解多数可能性是不构成控制）对B投资并占B的 60 ％股权，且该交易发生前本企业与B之间无股权关系但同受同一集团控制，则仍然可以认为属于以一项非货币资产作为对价实现同一控制下企业合并。对于所取得的对B的长期股权投资按净资产帐面价值的相应份额计量；对于A的长期股权投资不确认处置损益。取得B的60 ％帐面净资产价值与对A的 40 ％长期股权投资帐面价值（按权益法核算到投出时点为止）之间的差额直接调整权益。

提问人：zoujiecpa 时间：2011-09-20 09:10:40
回复 chenyiwei 的帖子
陈老师凌晨 2 点还在为我们答疑解惑，非常感动！！您也要注意身体，早点休息啊！感谢指导！！！！

回答人：chenyiwei
感谢提醒！我会注意的。